Inventaris van de collectie Aanwinsten Kaarten en Tekeningen, verworven sinds 1888
Nationaal Archief, Den Haag
- Aanwinsten Kaarten en Tekeningen verworven in de periode vanaf 1993
  - 'Atlas für die 6. bis 11. Klasse der allgemeinbildende polytechnischen Oberschule und erweiterten Oberschule': Oost-Duitse schoolatlas ten behoeve van het middelbaar onderwijs, 1984; 1843; 1 deel
    Uitgegeven door het VEB Hermann Haack, Geographisch-Kartographische Anstalt Gotha, DDR.
    In 2023 geschonken door dhr. F. Beekman.
  - 'Platte Paskaart van Holland Vriesland & Zeeland': hydrografische kaart van de Zuiderzee en de Nederlandse kustwateren tussen Texel en Overflakkee, met de benedenloop van de grote rivieren, ca. 1775; 1844; 1 blad
    In 2023 los aangetroffen in het familiearchief Graswinckel (toegang 3.20.19).
  - 'Kaart van Java in 3 deelen met afstandstabellen en enkele gegevens.', 1937; 1845; 1 cassette bevattende 3 stukken en 3 deelbladen, kleurendruk; Schaal 1:1.000.000.
    Papier op linnen
    Vervaardiging: Gedrukt bij G. Kolff en Co. Batavia C.
    Uitgave: Officieele Toeristenbureau van Nederlandsch-Indië
    Rijswijk 15', Batavia-Centrum Java.
    In 2024 geschonken door dhr. P. van der Kamp.
  - 'Kaart van Sumatra (in drie delen) alsmeede lijst van hotels en pasanggrahans in Sumatra met afstandstabellen in kilometers, 1935; 1846; 1 cassette bevattende 1 stuk en 3 deelbladen, kleurendruk; Schaal 1:1.000.000.
  - 'Atlas A.N.W.B. Bl. 18 Utrecht.', 1904-1928; 1847; 1 blad, kleurendruk; Schaal 1:200.000
    Vervaardiging: Behoort bij een serie van 36 bladen uit de Atlas van Nederland van den A.N.W.B. Toeristenbond voor Nederland; Wielrijders-atlas van Nederland
    Uitgave: A.N.W.B. Den Haag.
  - 'Atlas A.N.W.B. Combinatie C.' Met inzet van Haagsche Bos., 1904-1928; 1848; 1 blad, kleurendruk; Schaal 1:200.000
    Vervaardiging: Gemonteerd exemplaar. Behoort bij een serie van 36 bladen uit de Atlas van Nederland van den A.N.W.B. Toeristenbond voor Nederland; Wielrijders-atlas van Nederland
  - 'Atlas A.N.W.B. Combinatie B.', 1904-1928; 1849; 1 blad, kleurendruk; Schaal 1:200.000
  - 'Nieuwe kaart voor wandelaars, wielrijders en automobilisten van de gehele Veluwe.', ca. 1960; 1850; 1 blad, kleurendruk; Schaal 1:80.000
    Vervaardiging: Gedrukt door Mouton & Co., Den Haag.
    Uitgave: Firma A.J. Wuestman, Harderwijk.
  - 'De Veluwe tusschen Arnhem en Apeldoorn. Tweede druk.', ca. 1940; 1851; 1 blad, kleurendruk; Schaal 1: 50.000
    Op zowel voor- als achterzijde staat inhoud.
    Vervaardiging: Behoort bij 'Ten Brink's reiskaart van Arnhem en de Veluwe: omvattende de gemeenten: Apeldoorn, Arnhem, Barneveld, Beekbergen, Bennekom, Deventer, Dieren, Doesburg, Ede (Met De Harskamp), Garderen, Gorssel, Heelsum, Hoog- en Laag-Keppel, Loenen, Lunteren, Oosterbeek, Putten, Rhenen, Rozendaal, Twello, Velp, Voorthuizen, Wageningen, Zutphen. Gedrukt door Lith. J. Smulders & Co., Den Haag.
    Uitgave: H. ten Brink Kartografische uitgeverszaak Arnhem.
  - 'Sleeswijk's Kaart van Zuid-Limburg met het aangrenzende gedeelte van België en Duitschland [...].', ca. 1920; 1852; 1 blad, kleurendruk; Schaal 1:50.000
    Vervaardiging: Gedrukt door Lith. N.V. J. Smulders & Co., Den Haag.
    Uitgave: J.A. van Sleeswijk, Bussum.
  - 'Sleeswijk's kaart van Gelderland en Overijsel (Overijssel) [...].', ca. 1920; 1853; 1 blad, kleurendruk; Schaal 1:200.000
  - 'Sleeswijk's kaart van de Zuidelijk Veluwezoom, westelijk gedeelte van Wageningen tot Arnhem [...].', ca. 1920; 1854; 1 blad, kleurendruk; Schaal 1:25.000
  - Topografische en Militaire kaart van het Koninkrijk der Nederlanden (TMK) 1834-1944. Blad 33. Zutphen., 1913; 1855; 1 blad, kleurendruk; Schaal 1:50.000.
    Vervaardiging: Verkend in 1844-1846. Herzien tot 1908. Gedrukte versie herzien tot 1912.
    Uitgave: Topografische Dienst.